臺灣高等法院高雄分院刑事判決　　　　100年度上易字第265號
上　訴　人
即　被　告　廖家賢
上列上訴人因竊盜案件，不服臺灣高雄地方法院99年度易字第24
81號中華民國100 年1 月21日第一審判決（起訴案號：臺灣高雄
地方法院檢察署99年度偵字第21243 號），提起上訴，本院判決
如下：
     主  文
上訴駁回。
     事  實
一、廖家賢意圖為自己不法之所有，於民國99年5 月3 日23時3
    分許，在高雄市前鎮區○○○路45號「台灣屈臣氏個人用品
    商店股份有限公司」（下稱屈臣氏商店）2 樓賣場，徒手竊
    取貨品陳列架上「台糖蠔蜆錠」1 瓶（120 粒裝，價值新台
    幣「下同」1799元），得手後藏置於身上某處。廖家賢隨即
    下樓自1 樓店門離開，因所竊得之上開商品未經消磁，觸動
    店門感應器警鈴而為店員蘇靜敏發現後追至店外，發現廖家
    賢坐於車號2506-XC 自小客車內正欲駛離，蘇靜敏遂請廖家
    賢返回店內了解，因廖家賢並未承認有購物未結帳，且留下
    虛假之姓名、電話，經該店調閱監視器並清查貨品後，報警
    循線查悉上情。
二、案經高雄市政府警察局前鎮分局移送臺灣高雄地方法院檢察
    署檢察官偵查起訴。
     理  由
一、證據能力：後述關於證人於審判外之陳述及卷附書證而屬於
    傳聞證據等部分，檢察官、被告廖家賢已於本院審理調查上
    開證據時均知係屬傳聞證據，而就此證據能力均表示無意見
    ，即同意作為證據，且本院認為以之作為本案認定之證據，
    均與待證事實具有關聯性，且無證據證明此等證詞有何非出
    於任意性，或書證有何遭變造或偽造情事，作為本案之證據
    亦屬適當，依刑事訴訟法第159 條之5 第1 項規定，自得為
    證據。
二、訊據上訴人即被告廖家賢固坦承有於上開時、地，拿取該店
    陳列架上之「台糖蠔蜆錠」1 瓶之事實，惟否認上開竊盜犯
    行，辯稱：伊後來不要買，而於離開前將該瓶「台糖蠔蜆錠
    」放在店內2 樓至1 樓樓梯某處，伊並未將該瓶「台糖蠔蜆
    錠」帶離該店而竊取云云。然查：
(一)、被告於99年5 月3 日23時3 分47秒許，在上址屈臣氏商店2
    樓賣場內，以左手拿取陳列架上之「台糖蠔蜆錠」1 瓶（12
    0 粒裝，價值1799元），約於同日同時4 分31秒從屈臣氏商
    店1 樓大門口防盜感應門離開時，因店門感應器警鈴響，而
    為店員蘇靜敏發現後追至店外，發現被告坐於車號2506-XC
    自小客車內正欲駛離，蘇靜敏遂請被告返回店內了解，被告
    並未承認有購物未結帳，且留下虛假之姓名、電話等事實，
    為被告所不爭執，並據該店店員證人陳致美於警詢，及證人
    蘇靜敏於原審證述明確（見偵卷第6 頁，原審卷第18頁），
    又經原審勘驗該店監視錄影畫面屬實（見原卷第15頁反面-1
    6 頁），並有台灣屈臣氏個人用品商店股份有限公司庫存檢
    核明細表（見偵卷第11頁）及該店監視錄影光碟（見偵卷第
    32頁）可佐。又員警依車牌號碼2506-XC 查出車主為被告配
    偶劉紋綺，循線通知被告到案說明一節，亦有被告之警詢筆
    錄及車籍查詢基本資料詳細畫面附卷可佐（見偵卷第11至12
    頁）。
(二)、被告雖辯以「伊於離開前將該瓶蠔蜆錠放在店內2 樓至1 樓
    樓梯某處，伊並未將該瓶蠔蜆錠帶離該店」云云，然：
  1.本院審理時再次勘驗該店監視錄影畫面結果，發現「23時03
    分47秒7 ：被告的左手從陳列架上拿下蜆錠。23時03分48秒
    2 ：被告此時右手拿濕紙巾，左手拿蜆錠。23時03分51秒6
    ：被告起身站直，拿濕紙巾的右手肘彎曲約呈90度，拿蜆錠
    的左手自然垂下，左手臂慢慢往後移動，直到從監視器畫面
    看不見左手。23時03分52秒4 ：左手掌從褲子左方口袋旁出
    現，左手上已經沒有蜆錠，被告所在位置的地上及旁邊的展
    示櫃上均沒有該瓶蜆錠。23時03分55秒7 ：被告轉身離開陳
    列架前」等情明確（見本院卷第37-38 頁），亦即被告以左
    手拿取該瓶蠔蜆錠後至其轉身離開2 樓陳列架前時，其左手
    原拿著之該瓶蠔蜆錠已不見蹤影，此與被告於本院所供「伊
    拿起該瓶蠔蜆錠都拿在手上，…，我把該瓶蠔蜆錠放在2 樓
    樓梯」（見本院卷第18頁）不符，雖被告於本院當庭勘驗上
    情後，供稱其係將左手蠔蜆錠交給右手，右手拿著該瓶蠔蜆
    錠及濕紙巾，在到1 樓前已將蠔蜆錠放到旁邊云云（見本院
    卷第38頁），然經勘驗上開監視畫面，被告之後隨即下樓除
    將濕紙巾放置於1 樓展示架上，並無出現有何將該瓶蠔蜆錠
    置於店內何處之畫面。
  2.卷附相關事證雖無被害人商店2 樓至1 樓樓梯處之監視畫面
    ，惟被告當時已為店員蘇靜敏追至店外，請伊返回店內了解
    時，衡諸當時客觀情狀，被告為證己清白，只需告知店員「
    伊於離開前將該瓶蠔蜆錠放在店內2 樓至1 樓樓梯某處」，
    或走幾步至伊所稱放回該瓶蠔蜆錠之位置找出來，自可即時
    澄清，然被告僅留下虛假之姓名、電話，卻未告知該瓶蠔蜆
    錠放在店內2 樓至1 樓樓梯某處，且就當時情狀辯以當時店
    員從頭到尾都沒有說丟了什麼東西，他們只是調查有沒有東
    西沒有結帳，他們只是要問我的資料，沒有問我蠔蜆錠放在
    那裡，所以我也沒有告訴店員云云（見本院卷第41、42頁）
    ，顯與常情未符。
(三)、綜上所述，本件事證已臻明確，足徵被告廖家賢於被害人店
    內2 樓拿取該瓶蠔蜆錠後，應係藏置於身上某處，以致自1
    樓店門離開時觸動店門感應器警鈴，而為店員蘇靜敏發現後
    追至店外，可證被告係意圖為自己不法之所有，而竊取該瓶
    蠔蜆錠至明。被告所辯上情，均無可採。被告上開竊盜犯行
    ，堪以認定。
三、核被告廖家賢所為，係犯刑法第320 條第1 項之竊盜罪。原
    審認被告上開罪證明確，因而適用刑法第320 條第1 項、第
    41條第1 項前段，刑法施行法第1 條之1 等規定，並審酌被
    告為圖小利恣意竊取上開健康食品，且犯後飾詞卸責，態度
    欠佳，並考量其竊取之物品價值，迄未賠償被害人損失，暨
    其犯罪手段、素行、智識程度、家庭經濟狀況等一切情狀，
    量處拘役40日，並諭知如易科罰金以1 千元折算1 日。其認
    事用法，核無不合，量刑亦屬允當。被告上訴仍執前詞否認
    犯罪，指摘原判決不當，並無理由，上訴應予駁回。
據上論斷，應依刑事訴訟法第368 條，判決如主文。
本案經檢察官孫小玲到庭執行職務。
中    華    民    國   100    年    4     月    26    日
              刑事第三庭    審判長法  官  莊崑山
                                  法  官  莊松泉
                                  法  官  張意聰
以上正本證明與原本無異。
本件判決不得上訴。
中    華    民    國   100    年    4     月    27    日
                                  書記官  王秋淑
附錄本判決論罪科刑法條：
刑法第320 條第1 項
意圖為自己或第三人不法之所有，而竊取他人之動產者，為竊盜
罪，處5 年以下有期徒刑、拘役或5 百元以下罰金。